臺灣基隆地方法院民事判決　　　　　　 92年度勞簡上字第1號
上　訴　人　　詠泰貨櫃運輸股份有限公司
法定代理人　　甲○○
訴訟代理人　　劉彥汶律師
被　上訴人　　乙○○
兼訴訟代理人　丙○○
上列當事人間請求給付資遣費事件，上訴人對於民國92年10月8
日本院基隆簡易庭第一審判決（92年度基勞簡字第1 號）提起上
訴，本院第二審合議庭判決如下：
    主  文
原判決廢棄，發回原審法院。
    事  實
甲、上訴人方面：
  一、聲明：求為判決如主文所示。
  二、陳述：上訴人公司之法定代理人於民國92年1 月29日即已
      變更為甲○○，而92年3 月5 日仍由原法定代理人莊訓獎
      委任李佳翰律師為訴訟代理人，其法定代理既非合法，而
      有重大瑕疵，對於上訴人之審級利益有所影響，爰請求廢
      棄原判決，將本件訴訟發回原審法院。
  三、證據：提出原審委任狀、台北縣政府營利事業登記核准通
      知書各一件為證。
乙、被上訴人方面：
  一、聲明：求為判決駁回上訴。
  二、陳述：除與原判決記載相同者，茲引用之外，補稱：
      (一)上訴人公司亦曾發生拖錯貨櫃情事，此經證人劉文海
          於原審證明無誤，因此拖錯貨櫃確實係出於過失所致
          。且被上訴人於發現拖錯貨櫃之後，除立即以電話與
          公司聯繫，並停車等候指示。
      (二)上訴人主張被上訴人之行為，造成上訴人公司重大損
          失，但迄未舉證加以證明。被上訴人之行為應未達解
          僱之程度。
丙、本院依職權向經濟部中部辦公室調取上訴人公司之變更登記
    表。
    理  由
一、按第一審之訴訟程序有重大之瑕疵者，第二審法院得廢棄原
    判決，而將該事件發回原法院。但以因維持審級制度認為必
    要時為限，民事訴訟法第451 條第1 項定有明文。此項規定
    ，依同法第436 條之1 第3 項規定，於簡易訴訟程序事件之
    第二審上訴程序準用之。
二、查上訴人詠泰貨櫃運輸股份有限公司之董事長自92年1 月15
    日起已變更為甲○○，此有變更登記表及台北縣政府營利事
    業登記核准通知書各一件在卷可證。是則上訴人主張其公司
    之法定代理人為甲○○，而非莊育獎等情，自堪信為真實。
    次查上訴人在第一審起訴時，於起訴狀上竟載莊育獎為上訴
    人即第一審原告公司之法定代理人，並由其委任李佳翰律師
    為訴訟代理人，致上訴人於本件訴訟之第一審簡易訴訟程序
    未經合法代理，有上訴人之起訴狀、委任狀、第一審之言詞
    辯論筆錄及第一審簡易判決，附於原審卷可稽。按當事人之
    法定代理權有無欠缺，為法院應依職權調查之事項，乃原審
    未察，對未經合法代理之第一審原告逕為實體之判決，且當
    事人於訴訟未經合法代理，其訴訟程序自屬有重大之瑕疵。
    而上訴人復不同意由第二審法院就該事件自為實體之裁判，
    以補正上開訴訟程序之瑕疵。則為維持審級制度，自有將本
    事件發回原審法院，即本院基隆簡易庭更為裁判之必要。從
    而，上訴人執此指摘原判不當，求予廢棄，而將本事件發回
    原審法院即本院基隆簡易庭更為裁判，以維持審級之利益，
    自屬有理由。爰由本院將原判決廢棄，發回原審法院，即本
    院基隆簡易庭重行審理，以符法制，並不經言詞辯論逕為判
    決。
三、據上論結，本件上訴為有理由，依民事訴訟法第436 條之1
    第3 項、第451 條第1 項、第453 條，判決如主文。
中　　華　　民　　國　　94　　年　　4 　　月　　4 　　日
                  臺灣基隆地方法院民事庭
                            審判長法  官  李木貴
                                  法  官  王慧惠
                                  法  官  陳培仁
以上正本係照原本作成。
對於本件判決如有不服，應於收受送達後二十日內向本院提出上
訴書狀，上訴於本院合議庭，並按他造當事人之人數附具繕本。
中　　華　　民　　國　　94　　年　　4 　　月　　4 　　日
                                  書記官  溫麗燕
